---
title: "Introduction to Scale-free network functions"
author: "Zi'ang Xu"
date: "`r Sys.Date()`"
output: rmarkdown::html_vignette
vignette: >
  %\VignetteIndexEntry{Introduction to Scale-free network functions}
  %\VignetteEngine{knitr::rmarkdown}
  %\VignetteEncoding{UTF-8}
---

## Overview

无标度网络是指一个度分布满足幂律分布的网络, 在这类网络中, 我们给出以下两个模型的生成方法.

## BA function

BA模型的生成方法如下:

(1)网络的增长，从一个具有$m_0$个节点的完全图网络开始，在每个时间间隔引入一个新的节点，并且连接到网络中$m$个节点上，这里$m≤m_0$

(2)择优连接:一个新节点与一个已经存在的节点$i$连接的概率$p(v_i)=\frac{d_i}{\sum_j d_j}$其中$d_i$为节点$i$的度.

(3)根据以上规则,在经过$t$个时间间隔后,可以得到一个具有$N=t+m_0$个节点以及$mt+m_0(m_0-1)/2$条边.可以证明当$t$足够大时,按此规律增长的网络的度分布为幂律分布,即为无标度网络.

我们可以用以下函数来生成一个BA模型:
```{r}
BA=function(m0,m,N){
  d=numeric(N)
  p=numeric(N)
  d[1:m0]=m0-1  #generate a complete graph
  for(i in 1:(N-m0)){
    p=d/sum(d)
    n=sample(1:N,size=m,replace=FALSE,prob=p) #Preferred connection
    d[n]=d[n]+1
    d[m0+i]=m
  }
  return(d)
}
```

运用该函数我们进行一个网络的模拟, 并作出累积度分布函数与度之间的对数变化曲线:
```{r}
set.seed(12345)
N=10000
m0=10
m=2
d=BA(m0,m,N)
Fk=numeric(max(d))
for(i in 1:max(d)){
  Fk[i]=sum(as.integer(d>=i))
}
x=1:max(d)
plot(log(x),log(Fk[1:max(d)]))
```

取出满足幂律分布的那一段作分析, 可以认为该模型为无标度网络:
```{r}
x=2:54
plot(log(x),log(Fk[2:54]))
fit=lm(log(Fk[2:54])~log(x))
print(fit)
coef=round(fit$coef,3)
abline(a=coef[1],b=coef[2],col="red",lwd=2)
```

## HV function

在隐变量网络模型中, 我们仅考虑无向图, 对于每个节点我们可以为其附加一个非负实变量$X$(隐变量), 而这个变量$X$的取值是由一个概率密度函数$\rho(x)$给出的. 我们也可以将这个隐变量称为节点的适应度. 而两个节点(这两个节点的隐变量取值分别为$x$和$y$)之间是否可以成功连接则是由一个概率函数$f(x,y)$控制. 例如,当$f(x,y)=p$时表示这两个节点之间连接成边的概率为$p$. 根据模型的生成规律, 我们可以给出以下函数进行模拟, 并且参数如下:
$$\rho(x)=e^{-x}, f_{\beta}(x,y)=\frac{1}{1+e^{-\beta(x+y-\Delta)}}$$
```{r}
HV=function(N,beta){
  delta=log(N)
  x=rexp(N,1)
  f=function(m,n){
    p=1/(1+exp(-beta*(m+n-delta))) #Connection function
    return(p)
  }
  d=numeric(N)
  for(i in 1:(N-1)){
    for(j in (i+1):N){
      if(runif(1)<f(x[i],x[j])){
        d[i]=d[i]+1
        d[j]=d[j]+1}
      else{d[i]=d[i]
      d[j]=d[j]}
    }
  }
  return(d)
}
```

运用该函数我们进行一个网络的模拟, 并作出累积度分布函数与度之间的对数变化曲线:
```{r}
set.seed(12345)
N=10000
beta=0.7
d=HV(N,beta)
Fk=numeric(max(d))
for(i in 1:max(d)){
  Fk[i]=sum(as.integer(d>=i))
}
x=1:max(d)
plot(log(x),log(Fk[1:max(d)]))
```

取出满足幂律分布的那一段作分析, 可以认为该模型为无标度网络:
```{r}
x=55:1050
plot(log(x),log(Fk[55:1050]))
fit=lm(log(Fk[55:1050])~log(x))
print(fit)
coef=round(fit$coef,3)
abline(a=coef[1],b=coef[2],col="red",lwd=2)
```